# 权益法转成本法是否准确?老师

提问人：jjyy11 时间：2011-02-10 21:09:06
《企业会计准则讲解 2008 》投资中，因减少投资导致长期股权投资的核算由权益法转换为成本法(投资企业对被投资单位不具有共同控制或重大影响，并且在活跃市场中没有报价，公允价值不能可靠计量的长期股权投资)的,应以转换时长期股权投资的账面价值作为按照成本法核算的基础。 如果，投资企业对被投资单位不具有共同控制或重大影响，但在活跃市场中有报价，公允价值能可靠计量的长期股权投资，那么如何分类，如何确认投资价值。 1 、按照持有意图转为交易性金融资产或可供出售金融资产，按照公允价值确认资产入账价值。 2 、以剩余投资比例的投资，首先追溯调整至原投资时的投资成本（即将损益调整冲销，分红挂应收股利），然后原投资时剩余比例的投资成本与该比例确定的公允价值进行比较，前者大于后者不调整信投资成本，前者小于后者，调整留存收益，原投资时点至减少投资时点的分红按照剩余的比例确认为投资收益。 不知上述理解是否正确，请老师们指正!

回答人：chenyiwei
对原先的联营、合营企业丧失共同控制或重大影响后，如果该投资在活跃市场有报价，公允价值可以可靠确定的，则应当按持有意图转为相应类别的金融资产核算，并以公允价值进行计量。可参考《讲解 2010 》的“合并财务报表”一章中对“减少子公司”的举例。具体操作时，可以将处置后剩余的股权投资在原权益法下的原账面价值作为投资成本，其处置日公允价值和该帐面价值之间的差额作为公允价值变动，相应调整当期损益或资本公积，但不作追溯调整。